---
title: Sundhedsforsikring analyse
author: Lucas Bagge
date: '2020-05-28'
slug: sundhedsforsikring-analyse
categories:
  - Explanatory data
tags:
  - explanatory data
subtitle: ''
summary: ''
authors: []
lastmod: '2020-05-28T05:39:03+02:00'
featured: no
image:
  caption: ''
  focal_point: ''
  preview_only: no
projects: []
---

```{r setup, include=FALSE}
library(knitr)
knitr::opts_chunk$set(cache = TRUE, warning = FALSE, message = FALSE, 
                      echo = TRUE, dpi = 300, cache.lazy = FALSE,
                      tidy = "styler", fig.width = 8, fig.height = 5)
library(tidymodels)
library(skimr)
library(tibble)
library(dplyr)
library(tidyr)
library(magrittr)
```

https://data.healthcare.gov/ giver adgang til sundhedsdata, som inkludere
sundhedsplaner for familier i stater hvor staten operer i markedet.Kvantitativ 
analyse kan gøre priser mere transperant og letter at gennemskue.

Lad os kigge på data

```{r}
data <- read.csv("QHP_Landscape_Individual_Market_Medical.csv", header = TRUE,
                 sep = ",")
data <- data %>% 
  rename_all(tolower)
```

Der er en række kolonner, men i denne analyse vil vi se på følgende:

- `Issuer Name`
- `County Name`
- Plan Marketing Name
- Medical Maximum Out Of Pocket - Individual - Standard
- Medical Deductible — Individual — Standard
- Primary Care Physician — Standard
- Emergency Room — Standard
- Specialist — Standard
